臺灣新竹地方法院民事小額判決
110年度竹東小字第184號
原      告  黃沛宸  




被      告  鍾昀庭  
訴訟代理人  葉芷楹律師
上列當事人間請求返還押租金事件，本院於民國110年11月9日辯
論終結，判決如下：
    主      文
被告應給付原告新臺幣陸仟元。
原告其餘之訴駁回。
訴訟費用新臺幣壹仟元由被告負擔新臺幣伍佰元，餘由原告負擔
。
本判決原告勝訴部分得假執行。
　　事實及理由
一、原告主張：原告向被告承租門牌號碼臺北市信義區虎林街60
    巷25之房屋（下稱系爭房屋），雙方並簽立房屋租賃契約書
    （下稱系爭租約），約定租期自民國109年7月15日起至111
    年6月15日止，每月租金為新臺幣（下同）12,000元，應按
    月於15日以前繳納，原告並交付24,000元作為押租金。嗣原
    告於110年2月10日以LINE通訊軟體告知被告因故提前退租，
    被告表示同意，但須於一個月前通知，原告若於110年2月15
    日搬離，則須扣除一個月租金且一個月後未找到新租客時將
    按日以400元扣抵上開押租金至扣抵完畢止，若於110年3月1
    5日搬離且於110年3月15日前需找到新租客，則將退還二個
    月租金，而原告於110年3月12日依約找到新房客，並於110
    年3月15日租約期滿時搬離系爭房屋，被告卻僅返還一半之
    押租金，拒絕返還剩餘之一個月租押金，原告於110年3月22
    日以台北東門第102號存證信函（下稱系爭存證信函）催告
    限期返還前述押租金，但被告迄未返還。為此，爰依民法第
    179條之規定提起本件訴訟。並聲明：被告應給付原告12,00
    0元。
二、被告則以：系爭租約之租期係於111年6月15日屆滿，而非原
    告所稱之110年3月15日，原告於110年2月15日違約而逕行提
    前終止系爭租約，被告不同意，並言明會扣押一個月租金，
    嗣原告決定於110年3月15日違約遷出，至110年4月1日方有
    人簽約入住，依系爭租約第18條之約定，原告應賠償被告一
    個月租金，被告已於是日進行點交時結算公共費用且將一個
    月之押金退還至原告帳戶，故原告主張被告應返還一個月押
    租金12,000元，實無理由，亦有違誠實信用原則。另被告未
    收受系爭存證信函等語置辯。並聲明：原告之訴駁回。
三、本院之判斷：
　　原告主張其向被告承租系爭房屋，並與被告簽立系爭租約，
    租期自109年7月15日起至111年6月15日止，每月租金12,000
     元，訂約時已交付押租金24,000元，嗣原告於110年3月15
    日搬離系爭房屋，被告於同日連同一個月之押租金12,000元
    及原告溢繳之公共費用1,978元，共計返還原告13,978元等
    情，業據原告提出系爭租約照片及匯款明細為證，且為被告
    所不爭執，堪信屬實。另原告主張系爭租約於110年3月15日
    期滿而搬離系爭房屋，其依約為被告找到新租客，被告應全
    額退還押租金，依民法第179 條規定請求被告返還終止租約
    後剩餘之一個月押租金12,000元，此為被告所否認，並以前
    揭情詞置辯，是本件兩造間重要爭點厥為：㈠系爭租約之租
    期是否屆滿？本件有無提前終止之情事？何時終止？系爭租
    約之終止原因為何？㈡原告是否得請求被告返還押租金12,00
    0元？茲分述如下：
　㈠原告主張其與被告約定於110年3月15日租賃契約到期等情，
    為被告所否認。查原告提出兩造間租賃契約第2條固記載：
    「租賃期限經甲乙雙方洽訂為23個月即自民國109年7月15日
    至民國111年6月15日止」(見北院卷第15頁)，惟原告提出其
    與被告於110年2月10日、11日有如下之line對話（見北院卷
    第12頁）：
　　　被告：沛：）以下的內容是我們討論的結果，需要讓你知
      道，可能會稍微比較嚴肅，請你諒解，因為公私還是要分
      明，不要誤會呦。房租與押金的部分我跟房東談，有些責
      任需要你負責，也需要你幫忙po文找新室友，因為今天是
      2/10，離繳下次房租的時間2/15只有5天，我們都會是至
      少一個月前說，所以如果想15前搬走，這裡會扣一個月的
      押金，以及在一個月後若沒找到室友，會以一天四百計算
      ，至扣完2個月押金為止，以共同負擔這個家。所以押金
      的部分我會等找到人，再一併加上之前剩下的雜費計算後
      退給你，因為突然的離開再還沒找到室友前，我們的房屋
      壓力可能要變成除三，一個人一萬五，這對大家不太公平
      ，但畢竟是一開始說好一起住，所以這部分要請你諒解。
      我會晚點算這段時間還有垃圾的雜費給大家，也會請大家
      幫忙找房客，我們大家都要為這個家負責。
　　　原告：好的。2/15前不會搬。這樣等於到3/15還要再扣一
      個月押金嗎？
　　　被告：如果是3/15，兩個月押金會退給你加雜費，但這一
      個月就需要幫忙po文，幫忙這個家找到新室友，不然3/15
      之後，會一樣一天四百扣到找到新房客簽約那天，以扣完
      兩個月押金為止，押金則會在退租後找到室友/兩個月後
      回：）。
　　　原告：好啊。妳有希望什麼條件嗎？我這幾天找時間來po
      。
　　　被告：好啊。新年快樂。我這幾天過年忙完跟你說。　
　　  是以，由雙方之通訊軟體往來紀錄，堪可認定兩造就系爭
      契約於110年2月10日時已達成若被告於110年2月15日搬遷
      ，仍需扣除1個月押金，若至110年3月15日才搬遷，即可
      退還2個月押金，但如未能於3月16日完成新房客簽約之條
      件，仍需扣除至新房客簽約時，每日400元押金之合意等
      情。被告抗辯租約於110年6月15日才屆滿，原告提前於11
      0年3月15日違約遷出等情並不可採。
  ㈡經查，原告未於110年2月15日即遷出，而係至110年3月15日
    才遷出等情，為兩造所不爭執，是以，被告原則上即應退還
    2個月之押金即12,000元。
　㈢然查，兩造間就新房客之簽約亦達成合意，需於110年3月16
    日簽約，若未能簽約，則需以每日400元扣除押金，核其真
    意，係指需由新房客於110年3月16日開始分擔租金，若未有
    他人分擔租金，則原告仍需分擔租金至押金扣除完畢為止。
    而新房客係於110年4月1日與被告簽約等情，此情為兩造所
    不爭執，則依兩造間之約定，於110年3月16日至3月31日間
    ，共15日之期間，原告仍應扣除6,000元之押金。原告雖主
    張新房客已於110年3月15日前找到但是被告不及時簽約等語
    ，然被告否認之，原告並未能舉證證明被告有故意不使條件
    成就情形，從而，原告仍應扣除此6,000元押金。則原告能
    請求返還之押金即為6,000元（計算式：12,000-6,000=6,00
    0）。
四、綜上所述，原告依民法第179 條之規定，請求被告給付6,00
    0元，為有理由，應予准許，逾此範圍之請求，為無理由，
    應予駁回。
五、本件原告勝訴部分，係依民事訴訟法第436條之8第1項適用
    小額訴訟程序所為被告敗訴之判決，依同法第436條之20規
    定，應依職權宣告假執行。
六、本件事證已臻明確，兩造其餘之攻擊防禦方法及所提證據，
    於判決結果不生影響，爰不一一論列，附此敘明。
七、訴訟費用負擔之依據：民事訴訟法第78條。並依同法第436
    條之19第1項規定，確定訴訟費用之負擔如主文第3 項所示
    。　　
中　　華　　民　　國　　110 　年　　12　　月　　3 　　日
                  竹東簡易庭  法　官  黃致毅
以上正本證明與原本無異。
如不服本判決，須以違背法令為理由，於判決送達後20日內向本
庭提出上訴狀（應按他造當事人之人數附繕本）；如委任律師提
起上訴者，應一併繳納上訴審裁判費。
中　　華　　民　　國　　110 　年　　12　　月　　3 　　日
                              書記官　蕭宛琴
　　　　　　　　　　　　　　　
附錄：
一、民事訴訟法第436 條之24第2 項：
    對於小額程序之第一審裁判上訴或抗告，非以其違背法令為
    理由，不得為之。
二、民事訴訟法第436 條之25：
    上訴狀內應記載上訴理由，表明下列各款事項：
    ㈠原判決所違背之法令及其具體內容。
    ㈡依訴訟資料可認為原判決有違背法令之具體事實。
三、民事訴訟法第436 條之32條第2 項：
    第438 條至第445 條、第448 條至第450 條、第454 條、第
    455 條、第459 條、第462 條、第463 條、第468條、第469
    條第1 款至第5 款、第471 條至第473 條及第475 條第1 項
    之規定，於小額事件之上訴程序準用之。